# 关于会计利润与所得税费用调整过程的疑惑

提问人：zhuazhua 时间：2018-03-29 15:16:49
子公司是否需要填列“子公司适用不同税率的影响”这一项？ 个人认为不需要，但是项目经理说这个地方需要填；可是我觉得这个表就是用会计利润剔除永久性差异得到所得税费用的过程，应该是只有合并需要填列“子公司适用不同税率的影响”项目吧？

回答人：chenyiwei
这一项只在合并报表中需要填写。某些特殊情况下，有的分公司享受优惠税率的，则法人个别报表层面也可能有此项。